臺灣高雄地方法院刑事判決　　　　　　　93年度訴字第3364號
公　訴　人　臺灣高雄地方法院檢察署檢察官
被　　　告　乙○○
上列被告因毒品危害防制條例案件，經檢察官提起公訴（93年度
毒偵字第6609號），本院合議庭裁定由受命法官獨任進行簡式審
判程序，本院判決如左：
    主  文
乙○○連續施用第一級毒品，累犯，處有期徒刑壹年；又施用第
二級毒品，累犯，處有期徒刑肆月。應執行有期徒刑壹年貳月。
    事實及理由
一、乙○○於民國88年間，因施用毒品案件，經觀察、勒戒後，
    認有繼續施用毒品之傾向，經本院以88年度毒聲字第5983號
    裁定令入戒治處所施以強制戒治1 年，嗣經本院以89年度毒
    聲字第49號裁定停止戒治，所餘期間付保護管束，再經本院
    以89年度毒聲字第2938號裁定撤銷保護管束，令入戒治處所
    施以強制戒治，而於89年11月12日強制戒治期滿釋放，經臺
    灣高雄地方法院檢察署檢察官於90年1 月20日以90年度戒毒
    偵字第104 號不起訴處分在案；復於92年間，因施用第1級
    毒品案件，經臺灣板橋地方法院以92年度毒聲字第918 號裁
    定令入戒治處所施以強制戒治，並提起公訴，嗣經臺灣板橋
    地方法院以92年度訴字第1255號判處有期徒刑7 月確定；戒
    治部分於92年6 月3 日入台北戒治所執行，嗣於93年1 月9
    日因毒品危害防制條例修正報結而釋放，接續前開徒刑之執
    行，徒刑部分甫於93年8 月8 日執行完畢。
二、詎乙○○猶未能戒絕毒癮，於前開強制戒治執行完畢釋放後
    5 年內，復基於施用第1 級毒品海洛因之概括犯意及第2級
    毒品甲基安非他命之犯意，於93年9 月19日晚上7 、8 時許
    、93年11月中旬某日時、93年12月中旬某時、94年3 月中旬
    某日時及94年4 月16日晚上10許止，先後在高雄縣鳳山市○
    ○○路58巷28號10樓之5 住處內，以將第1 級毒品海洛因摻
    於香菸內之施用方式，連續施用第1 級毒品海洛因多次；於
    93 年9月18日上午11、12時許，在上開住處，以將第2 級毒
    品甲基安非他命置於錫箔紙上燒烤，以吸食器施用煙霧之方
    式，施用第2 級毒品甲基安非他命1 次。嗣於93年9 月20日
    19 時50 分許，為警在上開處所查獲，並扣得乙○○未使用
    且非乙○○所有之甲基安非他命吸食器1 個，並於本院審理
    時供出全情。
三、認定事實所憑之證據：
（一）被告乙○○於本院調查、審理時之自白。
（二）高雄縣衛生局煙毒尿液檢驗成績書。
（三）高雄縣警察局鳳山分局93年度查獲毒品嫌犯尿液流程管制
      清冊1份。
（四）臺灣高雄地方法院檢察署刑案資料查註紀錄表、臺灣高雄
      地方法院被告院內索引卡紀錄表、臺灣高等法院被告前案
      紀錄表各1 份。
四、按海洛因係毒品危害防制條例第2 條第2 項第1 款所稱之第
    1 級毒品，甲基安非他命係同條項第2 款所稱之第2 級毒品
    ，均不得非法持有、施用。核被告所為，係犯毒品危害防制
    條例第10條第1 項之施用第1 級毒品罪及同條第2 項之施用
    第2 級毒品罪。其持有第1 、2 級毒品後進而施用，其持有
    之低度行為，應為施用之高度行為所吸收，不另論罪。被告
    先後多次施用第1 級毒品之犯行，時間緊接，犯罪構成要件
    相同，顯係基於概括犯意反覆為之，爰依連續犯之規定，論
    以一罪，並加重其刑。被告於93年9 月19日以外之施用第1
    級毒品海洛因犯行，雖未經起訴，惟與起訴部分具有連續犯
    之裁判上一罪關係，為起訴效力所及，本院自應一併論究，
    附此敘明。被告所犯上開施用第1 級及第2 級毒品二罪，犯
    意各別，行為互殊，應予分論併罰。又被告因毒品危害防制
    條例案件，經臺灣板橋地方法院以92 年 度訴字1255號判處
    有期徒刑7 月確定，並於93年8 月8 日執行完畢，有臺灣高
    雄地方法院檢察署刑案資料查註紀錄表及臺灣高等法院被告
    前案紀錄表各1 份附卷可稽，其於前案徒刑執行完畢後5 年
    內再犯有期徒刑以上之罪，為累犯，應各依刑法第47條規定
    加重其刑，施用第1 級毒品罪部分並遞加之。爰審酌被告施
    用毒品前經觀察、勒戒、強制戒治程序，並經法院判處徒刑
    執行完畢，竟不知戒惕，再次施用第1級 、第2 級毒品，無
    視於毒品對於自身健康之戕害及國家對於杜絕毒品犯罪之禁
    令，其顯無戒斷之決心，然念及被告於本院審理期間坦承犯
    行，態度良好，其施用毒品並無危害他人，及被告施用毒品
    之方式、期間、次數等一切情狀，分別量處如主文所示之刑
    ，並定其應執行刑。公訴人就被告施用第2 級毒品罪部分，
    雖具體求處有期徒刑6 月，惟被告所犯前開二罪均係累犯，
    施用第2 級毒品僅1 次，情節顯較施用第1 級毒品罪部分為
    輕，則比較2 罪之法定刑，公訴人就被告施用第2 級毒品罪
    部分之求刑，相較於就連續施用第1 級毒品罪部分具體求處
    有期徒刑10月，容有輕重失衡而略顯過重之處，且就第1 級
    毒品部分之求刑亦略顯過輕，附此敘明。又扣案吸食器1 組
    ，並非被告用以施用第2 級毒品之器具，亦非被告所有，已
    據被告供稱在卷，顯與被告施用第2 級毒品無直接關連性，
    爰不為沒收之宣告，附此敘明。
五、如不服本判決，應於判決送達後10日內，向本院提出上訴狀
    。
據上論斷，應依刑事訴訟法第273 條之1 第1 項、第299 條第1
項前段、第310 條之2 、第454 條第1 項，毒品危害防制條例第
10條第1 項、第2 項，刑法第11條前段、第56條、第47條、第51
條第5 款，判決如主文。
本案經檢察官甲○○到庭執行職務。
中　　華　　民　　國　　94　　年　　7 　　月　　27　　日
                  刑事第九庭    法　官  黃惠玲
以上正本證明與原本無異。
如不服本判決，應於收受送達後10日內向本院提出上訴書狀。
中　　華　　民　　國　　94　　年　　7 　　月　　27　　日
 　　　　　　　　　　　　       書記官  林秀珍
本件論罪科刑法條：
毒品危害防制條例第10條
施用第一級毒品者，處 6 月以上 5 年以下有期徒刑。
施用第二級毒品者，處 3 年以下有期徒刑。
